臺灣高等法院刑事裁定
109年度聲再字第295號
再審聲請人
即受判決人  盧帝伊



選任辯護人  顏  寧律師
            房佑璟律師
上列再審聲請人因違反兒童及少年性剝削防制條例案件，對於本
院108年度上訴字第1046號，中華民國108年5月7日第二審確定判
決（原審案號：臺灣新北地方法院107年度訴字第796號，起訴案
號：臺灣新北地方檢察署107年度偵字第8694號），聲請再審，
本院裁定如下：
    主  文
再審之聲請駁回。
    理  由
一、聲請意旨略以：㈠被告自白不能作為有罪判決唯一證據，尚
    需有補強證據。原確定判決就聲請人於民國107年1月7日晚
    間9時許意圖營利以媒介、容留A男（90年3月生，姓名年籍
    詳卷，案發時為未滿18歲之人，下稱A男）與他人性交易之
    犯行（即原確定判決事實一、㈠），除聲請人自白外，別無
    其餘補強證據。㈡聲請人罹患憂鬱症，長期服用精神藥物，
    易有暈眩、幻覺、精神不濟等作用，每至庭期因恐情緒失控
    即加量服藥以穩定情緒，致開庭時精神渙散、思緒不清，無
    法明辨正確對答。原確定判決未加以釐清，逕認聲請人坦認
    犯行，有所違誤。㈢聲請人2次行為之犯罪決意單一，侵害法
    益相同，自應以接續犯論以一罪，原確定判決卻予分論併罰
    ，顯有違誤。為此依刑事訴訟法第420條第1項第6款規定聲
    請再審云云。　　
二、按再審制度，係為發現確實之事實真相，以實現公平正義，
    而於案件判決確定之後，另設救濟之特別管道，重在糾正原
    確定判決所認定之事實錯誤，但因不能排除某些人可能出於
    惡意或其他目的，利用此方式延宕、纏訟，有害判決之安定
    性，故立有嚴格之條件限制。刑事訴訟法第420條第1項第6
    款原規定：「因發現確實之新證據，足認受有罪判決之人應
    受無罪、免訴、免刑或輕於原判決所認罪名之判決者」，作
    為得聲請再審原因之一項類型，司法實務上認為該證據，必
    須兼具新穎性（又稱新規性或嶄新性）及明確性（又稱確實
    性）二種要件，始克相當。晚近修正將上揭第一句文字，改
    為「因發現新事實、新證據，單獨或與先前之證據綜合判斷
    」，並增訂第3項為：「第一項第六款之新事實或新證據，
    指判決確定前已存在或成立而未及調查斟酌，及判決確定後
    始存在或成立之事實、證據。」放寬其條件限制，承認「罪
    證有疑、利歸被告」原則，並非祇存在法院一般審判之中，
    而於判罪確定後之聲請再審，仍有適用，不再刻意要求受判
    決人（被告）與事證間關係之新穎性，而應著重於事證和法
    院間之關係，亦即祇要事證具有明確性，不管其出現係在判
    決確定之前或之後，亦無論係單獨（例如不在場證明、頂替
    證據、新鑑定報告或方法），或結合先前已經存在卷內之各
    項證據資料（我國現制採卷證併送主義，不同於日本，不生
    證據開示問題，理論上無檢察官故意隱匿有利被告證據之疑
    慮），予以綜合判斷，若因此能產生合理之懷疑，而有足以
    推翻原確定判決所認事實之蓋然性，即已該當。申言之，各
    項新、舊證據綜合判斷結果，不以獲致原確定判決所認定之
    犯罪事實，應是不存在或較輕微之確實心證為必要，而僅以
    基於合理、正當之理由，懷疑原已確認之犯罪事實並不實在
    ，可能影響判決之結果或本旨為已足。縱然如此，不必至鐵
    定翻案、毫無疑問之程度；但反面言之，倘無法產生合理懷
    疑，不足以動搖原確定判決所認定之事實者，仍非法之所許
    。至於事證是否符合明確性之法定要件，其認定當受客觀存
    在之經驗法則、論理法則所支配。
三、經查：
　　㈠原確定判決業已詳敘：對於聲請人⒈於107年1月7日晚間9時許，意圖營利而媒介、容留A男與他人為猥褻之性交易行為，並收取對價新臺幣（下同）3,000元，聲請人獲得500元，其餘2,500元則交付A男；⒉於同年1月12日，意圖營利而媒介A男與他人為猥褻之性交易行為，議定3,000元為對價，但因男客為警員所喬裝而不遂等2次犯行，除有聲請人之自白外，另有證人A男於警詢及檢察官偵查中之證詞、聲請人住處電梯監視器翻拍畫面、A男與聲請人間之LINE對話紀錄翻拍照片、員警與A男電話錄音譯文、員警與聲請人電話通訊內容譯文、員警與聲請人間之LINE對話紀錄翻拍照片等證據，可資補強聲請人自白之真實性，核原確定判決認定聲請人犯行之依據、理由及採證法則，均無違法或違背經驗、論理法則之處，更無聲請人所指僅憑聲請人自白即為有罪判決之情形，聲請人就此亦未提出任何未經原確定判決調查斟酌之新事實或新證據，此部分聲請意旨並無理由。
　　㈡聲請人主張其因服用精神科藥物，致開庭時無法明辨對答，使原審誤認聲請人坦認犯行云云。惟觀諸聲請人歷次詢答過程均甚正常、順暢，無何遲滯異常之處，於原審及本院原確定判決審理中亦有辯護人在場，更遑論其自白又有前揭各項證據資料可資補強，顯無聲請人所指因施用藥物而供述錯亂、自白不可信之情形，聲請人就此亦未提出任何未經原確定判決調查斟酌之新事實或新證據，此部分聲請意旨亦無足採。
　　㈢聲請人主張其2次犯行應以接續犯論以一罪，原審竟予數罪併罰，顯有違誤云云。惟聲請人先後2次犯行時間相隔1週以上，係在不同時間、不同地點，媒介A男與不同人士為猥褻之性交易，顯屬基於不同犯意之相異犯行，與在時空密接下接續數犯行而得以一罪論處之接續犯，迥然不同，原確定判決認應分論併罰，核無違誤。聲請人空言爭執，又未提出任何未經原確定判決調查斟酌之新事實或新證據，此部分聲請意旨亦無理由。
四、綜上，原確定判決已詳敘其判斷依據及認定理由，對於聲請
    人所辯如何不足採，亦詳予指駁，聲請意旨經核均難動搖原
    有罪之確定判決，亦未提出任何未經原確定判決調查斟酌之
    新事實或新證據，即與刑事訴訟法第420條第1項第6款聲請
    再審之要件未符。本件聲請無理由，應予駁回。
五、按聲請再審之案件，除顯無必要者外，應通知聲請人及其代
    理人到場，並聽取檢察官及受判決人之意見。但無正當理由
    不到場，或陳明不願到場者，不在此限；又所稱「顯無必要
    者」，係指聲請顯屬程序上不合法且無可補正或顯無理由而
    應逕予駁回，刑事訴訟法第429條之2、法院辦理刑事訴訟案
    件應行注意事項第177條之4分別定有明文。故有關於必要性
    之判斷，則應視踐行該法定程序是否有助於釐清聲請意旨及
    所主張之再審事由，自未排除法院於認有程序上不合法、顯
    無理由或應逕予開啟再審程序時，得不經踐行該法定程序並
    逕為裁定，故基於立法者就聽審權保障與考量司法資源有限
    性之合理分配，法院自得依據個案情節考量其必要而有判斷
    餘地。查本件聲請顯無再審理由，依前開說明及刑事訴訟法
    第429條之2之立法意旨，自無通知聲請人到場並聽取其意見
    之必要，附此敘明。
據上論斷，應依刑事訴訟法第434 條第1 項，裁定如主文。
中　　華　　民　　國　　109 　年　　7 　　月　　29　　日
                  刑事第十四庭  審判長法　官   黃斯偉
                                      法　官   許泰誠
                                      法　官   紀凱峰
以上正本證明與原本無異。
如不服本裁定，應於收受送達後十日內向本院提出抗告狀。
                                      書記官   朱家麒
中　　華　　民　　國　　109 　年　　7 　　月　　30　　日